臺北高等行政法院裁定
111年度救字第221號
聲  請  人  何牧珉                                      

上列聲請人因與相對人臺北市交通事件裁決所間交通裁決事件，
對於本院110年度交上再字第15號裁定聲請再審（本院111年度交
上再字第37號），並聲請訴訟救助，就訴訟救助部分，本院裁定
如下：
    主  文
聲請駁回。
聲請訴訟費用由聲請人負擔。
    理  由
一、按「當事人無資力支出訴訟費用者，行政法院應依聲請，以
    裁定准予訴訟救助。但顯無勝訴之望者，不在此限。」「聲
    請人無資力支出訴訟費用之事由應釋明之。」「前項釋明，
    得由受訴行政法院管轄區域內有資力之人出具保證書代之。
    」行政訴訟法第101條、第102條第2項、第3項分別定有明文
    ；又「行政訴訟法第101條所謂無資力，係指窘於生活，且
    缺乏經濟上之信用者而言。」。而當事人無資力支出訴訟費
    用而聲請訴訟救助者，關於無資力支出訴訟費用之事由，應
    提出可使行政法院信其主張為真實且能即時調查之證據以釋
    明之，此觀行政訴訟法第102條第2項及第176條準用民事訴
    訟法第284條之規定自明。末按法院調查聲請人是否無資力
    支出訴訟費用，專就聲請人提出之證據為之，如聲請人未提
    出證據，或依其提出之證據，未能信其無資力支出訴訟費用
    之主張為真實，即應將其聲請駁回。
二、本件聲請意旨略以：聲請人現失業在家，生活困難，實無資
    力支出訴訟費用，有稅務機關之資料可證，請法院調查之，
    且聲請人就本案訴訟有一定勝訴希望；聲請人前以他案財團
    法人法律扶助基金會申請法律扶助（申請編號1081220-T-01
    6、1100621-U-005）業經准許，又有最高行政法院109年度
    裁聲字第886號裁定、110年度聲字第141號裁定對聲請人准
    予訴訟救助等語。
三、經查，聲請人雖稱有稅務機關之資料可證，惟並未提出，聲
    請人又主張其曾另案聲請訴訟救助獲准等情，惟該另案裁定
    並無拘束本件之效力，聲請人仍應就本件聲請盡其釋明之責
    。而聲請人並未釋明其如何窘於生活且有何缺乏經濟上信用
    之情事，復未提出任何得以即時調查，使本院信其主張為真
    實之證據，以釋明其無資力支出訴訟費用，亦未提出本院管
    轄區域內有資力之人出具保證書代之。揆諸上揭規定及說明
    ，本件聲請不應准許，應予駁回。
四、依行政訴訟法第104條，民事訴訟法第95條、第78條，裁定
    如主文。
中　　華　　民　　國　　111 　年　　11　　月　　23　　日
　　　　　　　　　　臺北高等行政法院第六庭
                              審判長法  官　許麗華
                                    法  官　郭淑珍
                                    法  官　郭銘禮  
上為正本係照原本作成。
不得抗告。
中　　華　　民　　國　　111 　年　　11　　月　　23　　日
          　　　　　　      　　　  書記官  林淑盈